臺灣高等法院臺中分院刑事判決　　　　　　　　九十一年度交上易字第一六五號
　　上　訴　人
　　即　被　告　乙○○
右列上訴人因過失致死案件，不服台灣台中地方法院中華民國九十一年七月三十日第
一審判決（民國九十一年度交易字第一三八號；起訴案號：台灣台中地方法院檢察署
九十一年度偵字第一四八號），提起上訴，本院判決如左：
    主 　 文
上訴駁回。
    事實及理由
一、本案經本院審理結果，認第一審判決認事用法及量刑均無不當，應予維持，並引
    用第一審判決書記載之事實、證據及理由（如附件）。
二、上訴人即被告乙○○（以下簡稱被告）上訴意旨略稱：本案係被害人孫天送未注
    意前方路況，車行過速，遂急速撞及被告之汽車右側門板，被告於主幹道依速行
    駛，已善盡注意之能事，非但無過失，且為受害者云云，惟，查被害人孫天送駕
    駛重機車未注意車前狀況，未讓左方幹線車先行，固為肇事原因，且無照駕車有
    規定，然而，被告駕駛自小客車未注意車前狀況，未減速慢行，跨路中雙黃線行
    駛，為肇事原因，此有卷附道路交通事故調查報告表、現場照片多幀可佐，且經
    台灣省台中縣區車輛行車事故鑑定委員會鑑定結果同此認定，被告辯稱其無過失
    云云，委無可採。又原審認定被告對未經發覺之犯罪自首而接受裁判，合於自首
    要件，應依刑法第六十二條前段規定減輕其刑，再審酌被告過失程度之輕重、本
    件車禍被害人與有過失、被告肇事後態度及肇事後被告迄未已與被害人家屬達成
    民事和解，犯後態度不佳等一切情狀，量處有期徒刑七月之刑，亦無不合，被告
    指摘原判決量刑過重而提起上訴，其上訴為無理由，應予駁回。
據上論斷，應依刑事訴訟法第三百六十八條、第三百七十三條，判決如主文。
本案經檢察官甲○○到庭執行職務。
中      華      民      國      九十一   年      十一     月    二十    日
                                  臺灣高等法院臺中分院刑事第七庭
                                        審判長法  官  林  榮  龍
                                              法  官  黃  日  隆
                                              法  官  江  錫  麟
右正本證明與原本無異。
不得上訴。
                            書記官  陳  振  海
中      華      民      國      九十一   年      十一     月   二十一   日
                                                                        Ｉ
附件：
臺灣臺中地方法院刑事判決                        九十一年度交易字第一三八號
    公  訴  人  臺灣台中地方法院檢察署檢察官
    被      告  乙○○  男  四十歲（民國○○年○月○日生）
                        住台中縣東勢鎮○○街七七之一號
                        身分證統一編號：Ｌ一二二五六號
    選任辯護人  何中慶律師
右列被告因過失致死案件，經檢察官聲請簡易判決處刑 (九十一年度偵字第一四八號
)本院認不宜以簡易判決處刑，爰依通常程序審理，判決如左：
    主  文
乙○○因過失致人於死，處有期徒刑柒月。
    事  實
一、乙○○於民國九十年十月二十一日九時許，駕駛車牌號碼ＯＭ─二一０六號自用
    小客車，沿台中縣后里鄉○○○路由西向東方向行駛至重劃東路與鐵路泰安鐵橋
    下路段之無號誌交岔路口（該路口原設有閃光號誌，惟當時無運轉動作）時，應
    注意行經無號誌之交岔路口，應減速慢行，作隨時停車之準備，且未注意鐵橋下
    交岔路口易肇事路段之車前狀況，而依當時情形，並無不能注意之情事，竟疏未
    注意車前狀況並減速慢行，貿然以四十至五十公里之時速，通過該路口，適有孫
    天送騎乘車牌號碼ＩＦＥ─六七一號機車，沿泰安鐵橋下路段由南向北方向行駛
    至上開路口之向東方向車道，亦疏未注意車前狀況減速慢行及支線道車應讓幹線
    道劉車先行，因雙方各有上述疏失，煞避不及，二車於上開無號誌交岔路口發生
     碰撞，孫天送因此人車倒地，經將之送醫急救，延至同年十一月三日十時許，
    孫天送因本件車禍造成外傷性顱內出血合併多重器官衰竭死於台中縣大甲鎮光田
    綜合醫院大甲分院。乙○○於上開車禍發生後，隨即主動報警處理，於警員到達
    現場陳述肇經過，對未經發覺之犯罪自首而接受裁判。
二、案經台中縣警察局大甲分局報驗後，由檢察官自動檢舉偵查起訴後，聲請簡易判
    決處刑。
    理  由
一、訊據被告乙○○對右揭時、地駕車肇事致被害人孫天送死亡之事實，固供認不諱
    ，惟否認有過失傷害之犯行，辯稱：伊係以四、五十公里之時速行駛，被害人行
    車速度過速撞擊伊小客車右側車門及右側葉子板部位，足見當時被害人支線道車
    未讓幹道車先行，伊並無過云云。惟查：（一）依卷附台中縣警察局道路交通事
    故調查報告表、現場照片顯示，肇事地點在台中縣后里鄉○○○路與鐵路泰安鐵
    橋下路段之交岔路口，重劃東路為東西向設有閃黃燈號誌，鐵路泰安鐵橋下路段
    為南北向設有閃紅燈號誌，惟肇事時因號誌燈故障，號誌燈並無運轉等情，此已
    据証人即處理本件車禍之員警陳子斌到庭所証實。是本件肇事路段應視同無號誌
    交岔路口，且被告行駛之台中縣后里鄉○○○路為幹道路線，而被害人行駛之鐵
    路泰安鐵橋下路段為支線道路線，可以認定。（二）肇事路口鐵路泰安鐵橋下路
    段，因非平面路段且有橋墩設置，致交岔路口往來視線不佳，且係無號誌交岔路
    口，顯係易肇事路段，被告對此車前狀況更應謹慎小心行車，以避免肇事。惟被
    告於警訊時供稱：伊沿重劃東路由后里往東勢方向行駛，行至事故現場並未看到
    機車（被害人）由鐵路橋下由北往南行駛，行駛至路口看到機車時已剎車不及。
    又稱：當時時速約四十至五十公里各等語。凡此，在在足以証明被告駕車行經無
    號誌交岔路口，非但未注意上開易肇事路段之車前狀況，且未減速慢行並採取必
    要之安全措施，可以認定。否則，當可避免本件車禍之發生。雖本件被害人亦疏
    未注意車前狀況減速慢行及支線道車應讓幹線道車先行，為與有過失，然被告尚
    不能執此而解免其過失責任，所辯伊並無過失云，要屬卸責之詞，不足採信。（
    三）又被害人係因本件車禍受傷死亡，亦經臺灣台中地方法院檢察署囑託台灣苗
    栗地方法院檢察署檢察官督同檢驗員相驗屬實，製有勘驗筆錄、相驗屍體證明書
    、驗斷書在卷可憑。且依相驗屍體證明書所載被害人孫天送因本件車禍造成外傷
    性顱內出血合併多重器官衰竭死亡，足見被害人係因本件車禍引起外傷性顱內出
    血手術後不治死亡，則其死亡顯已本件車禍有相當因果關係，亦堪認定。
二、按汽車行經無號誌之交岔路口，應減速慢行，作隨時停車之準備，又駕駛人應注
    意車前狀況，隨時採取必要之安全措施，道路交通安全規則第九十三條第一項第
    三款、第九十四條第三項定有明文。被告駕車自應注意上述道路交通安全規定，
    而依當時情形又非不能注意，竟疏不注意為之，以致肇事，被告顯有過失。況本
    件經送台灣省台中縣區車輛行車事故鑑定委員會鑑定結果，亦持相同看法，有鑑
    定意見書在卷可稽，益證被告之行為有過失，是被告過失致死犯行堪以認定。
三、核被告所為，係犯有刑法第二百七十六條第一項之過失致人於死罪。次查，被告
    於車禍發生後，主動報警處理並陳述肇經過，此已据証人即處理本件車禍之員警
    陳子斌到庭所証實，是被告對未經發覺之犯罪自首而接受裁判，合於自首要件，
    應依刑法第六十二條前段規定減輕其刑。爰審酌被告過失程度之輕重、本件車禍
    被害人與有過失、被告肇事後態度及肇事後被告迄未已與被害人家屬達成民事和
    解，犯後態度不佳等一切情狀，量處如主文所示之刑，以資懲儆。
據上論斷，應依刑事訴訟法第四百五十二條、第二百九十九條第一項前段、刑法第二
百七十六條第一項、第六十二條前段、罰金罰鍰提高標準條例第一條前段，判決如主
文。
中      華      民      國    九十一    年      七      月     三十     日
                                      臺灣臺中地方法院交通法庭
                                          法  官  許金樹
右正本證明與原本無異。
如不服本判決應於送達後十日內向本院提出上訴狀，上訴於台灣高等法院台中分院（
須附繕本）。
附錄論罪科刑實體法條文：
刑法第二百七十六條第一項：
因過失致人於死者，處二年以下有期徒刑、拘役或二千元以下罰金。
(罰金部份業經提高十倍為二萬元)
